hu: Vízelvezetési funkció: Leeresztő nyílások; Belső tálca; Egyik sem; Egyéb
el: Χαρακτηριστικό αποστράγγισης: Οπές αποστράγγισης; Εσωτερικός δίσκος; Καμία; Άλλο
ro-RO: Caracteristică drenaj: Orificii de scurgere; Tavă internă; Niciuna; Altele
fi: Tyhjennysominaisuus: Valumisreiät; Sisäinen tarjotin; Ei mitään; Muu
bg-BG: Дренажна характеристика: Дренажни отвори; Вътрешна тава; Няма; Други
sv: Dräneringsfunktion: Dräneringshål; Inre bricka; Inga; Övrigt
sk-SK: Funkcia odtoku: Odtokové otvory; Vnútorná miska; Žiadny; Iné
en: Drainage feature: Drain holes; Internal tray; None; Other
cs: Odtoková funkce: Odtokové otvory; Vnitřní přihrádka; Žádný; Jiné
hr-HR: Značajka drenaže: Otvori za odvodnju; Unutarnja posuda; Nema; Ostalo
sl-SI: Značilnost drenaže: Odvodne odprtine; Notranji pladenj; Brez; Drugo
lt-LT: Drenažo funkcija: Nutekėjimo skylės; Vidinis padėklas; Nėra; Kita
pt-BR: Recurso de drenagem: Furos de drenagem; Bandeja interna; Nenhum; Outro
fr: Caractéristique de drainage: Trous de drainage; Plateau interne; Aucune; Autre
it: Caratteristica di drenaggio: Fori di drenaggio; Vassoio interno; Nessuna; Altro
vi: Tính năng thoát nước: Lỗ thoát nước; Khay bên trong; Không có; Khác
th: คุณสมบัติการระบายน้ำ: รูระบายน้ำ; ถาดภายใน; ไม่มี; อื่นๆ
ru: Функция дренажа: Дренажные отверстия; Внутренний поддон; Нет; Другой
nb: Dreneringsfunksjon: Dreneringshull; Innvendig brett; Ingen; Annet
de: Entwässerungsmerkmal: Ablauflöcher; Interne Ablage; Keine; Sonstiges
zh-CN: 排水功能: 排水孔; 内置托盘; 无; 其他
es: Característica de drenaje: Orificios de drenaje; Bandeja interna; Ninguno; Otros
zh-TW: 排水功能: 排水孔; 內置托盤; 無; 其他
ja: 排水機能: 排水穴; 内部トレイ; なし; その他
pl: Funkcja drenażu: Otwory odpływowe; Wewnętrzna tacka; Brak; Inne
nl: Drainagekenmerk: Afvoergaten; Interne lade; Geen; Andere
pt-PT: Funcionalidade de drenagem: Orifícios de drenagem; Tabuleiro interno; Nenhum; Outro
da: Drænfunktion: Afløbshuller; Indvendig bakke; Ingen; Andet
tr: Drenaj özelliği: Drenaj delikleri; İç tepsi; Hiçbiri; Diğer
ko: 배수 기능: 배수구; 내부 트레이; 없음; 기타